【裁判字號】    97,訴,1526
【裁判日期】    970711
【裁判案由】    毒品危害防制條例
【裁判全文】
臺灣臺中地方法院刑事判決              97年度訴字第1526號
公  訴  人  臺灣臺臺灣臺中地方法院檢察署檢察官
被      告  甲○○
                    樓之2（另案於臺灣彰化看守所羈押中）
上列被告因違反毒品危害防制條例案件，經檢察官提起公訴（97
年度毒偵字第233、538、1019號），被告於準備程序中就被訴事
實為有罪之陳述，受命法官於聽取當事人之意見後，由本院合議
庭裁定以簡式審判程序判決如下：
    主    文
甲○○施用第一級毒品，累犯，處有期徒刑捌月。又施用第一級
毒品，累犯，處有期徒刑捌月；扣案之第一級毒品海洛因壹包（
驗餘淨重零點貳玖公克）沒收銷燬之。又施用第二級毒品，累
犯，處有期徒刑伍月。又施用第一級毒品，累犯，處有期徒刑捌
月；扣案之注射針筒壹支沒收。應執行有期徒刑貳年壹月；扣案
之第一級毒品海洛因壹包（驗餘淨重零點貳玖公克）沒收銷燬
之，扣案之注射針筒壹支沒收。
    犯罪事實及理由
一、甲○○前因施用毒品案件，經法院裁定令入戒治處所施以強
    制戒治後，已於民國九十二年二月九日強制戒治執行完畢；
    其又因施用毒品案件，經法院先後判處有期徒刑十一月、八
    月確定，接續執行後，已於九十四年十二月十八日執行完畢
    。詎甲○○仍不知悛悔警惕，於前開強制戒治執行完畢後五
    年內，另基於施用第一、二級毒品之犯意，分別為下列犯行
    ：
  (一)其於九十六年十月二十八日，在其位於臺中縣霧峰鄉○○村
    ○○路二一八巷二號二樓之二住處，以將第一級毒品海洛因
    摻入香菸內吸食之方式，非法施用第一級毒品海洛因一次，
    嗣其於九十六年十月二十九日十七時二十分許，因案至彰化
    縣警察局溪湖分局接受調查時為警查悉，且經警採集尿液送
    往詮昕科技股份有限公司以氣相層析質譜儀法檢驗結果，亦
    呈第一級毒品海洛因於人體代謝後之可待因、嗎啡陽性反應
    ，因而查悉上情。
  (二)其另行起意，於九十七年一月二日十四時許，在其上址住處
    ，以不詳之方式，非法施用第一級毒品海洛因一次；其於九
    十七年一月三日某時，在臺中市地點不詳之旅社內，將第二
    級毒品甲基安非他命以錫箔紙燒烤產生煙霧，再以口鼻吞吐
    煙霧之方式，施用第二級毒品甲基安非他命一次，嗣其於九
    十七年一月四日七時許，在臺中市○○區○○路一段二三五
    號「興農超市」經警查獲，並在其所駕駛之車號Ｊ二─九六
    五五號自用小客車內，扣得其所有供施用之第一級毒品海洛
    因一包（驗餘淨重○點二三九公克），且經警採集其尿液送
    往中山醫學大學附設醫院以氣相層析質譜儀法檢驗結果，確
    呈第一級毒品海洛因於人體代謝後之可待因、嗎啡陽性反應
    ，及第二級毒品甲基安非他命於人體代謝後之甲基安非他命
    陽性反應，因而查悉上情。
  (三)其又另行起意，於九十七年一月三十日九時五十分許，在其
    停放於臺中縣大里市積善橋旁之前開小客車內，以將第一級
    毒品海洛因摻水用注射針筒施用之方式，非法施用第一級毒
    品海洛因一次，嗣經巡邏員警經過該處而當場查獲，並扣得
    其所有供施用第一級毒品海洛因所用之注射針筒一支，且經
    警採集其尿液送往中山醫學大學附設醫院以氣相層析質譜儀
    法檢驗結果，確呈第一級毒品海洛因於人體代謝後之可待因
    、嗎啡陽性反應，因而查悉上情。
二、本案證據：
  (一)被告甲○○於偵查及本院審理時之自白。
  (二)卷附尿液代號與真實姓名對照表三紙、採集尿液鑑定同意書
    二紙及詮昕科技股份有限公司九十六年十一月十二日濫用尿
    液檢驗報告書、中山醫學大學附設醫院檢驗科藥物檢測中心
    九十七年一月十七日、九十七年二月二十二日檢驗報告各一
    紙。
  (三)卷附行政院衛生署草屯療養院九十七年一月二十一日草療鑑
    字第○九七○○○○六一三號鑑定書。
  (四)扣案被告所有供施用之第一級毒品海洛因一包（驗餘淨重○
    點二三九公克）、注射針筒一支。
  (五)卷附扣押物品目錄表二紙。
三、論罪科刑：
  (一)按海洛因、甲基安非他命各係毒品危害防制條例第二條第二
    項第一款、第二款所列之第一、二級毒品，不得非法施用。
    核被告所為，係犯毒品危害防制條例第十條第一項、第二項
    之施用第一級毒品罪及施用第二級毒品罪。又被告持有第一
    、二級毒品之低度行為，均各為施用之高度行為所吸收，不
    另論罪。
  (二)被告前因施用毒品案件，經法院先後判處有期徒刑十一月、
    八月確定，接續執行後，已於九十四年十二月十八日執行完
    畢，有臺灣高等法院被告前案紀錄表附卷可稽，其受有期徒
    刑執行完畢後五年內故意再犯本案有期徒刑以上之四罪，均
    為累犯，應依刑法第四十七條第一項之規定，各加重其刑。
  (三)被告就前揭三次施用第一級毒品及一次施用第二級毒品之犯
    行間，犯意各別，行為互殊，應予分論併罰。
  (四)爰審酌被告前有違反毒品危害防制條例、竊盜等刑事犯罪紀
    錄，且其前因施用毒品案件，經法院裁定令入戒治處所施以
    強制戒治執行完畢後，再因施用毒品案件，分別經法院各判
    處有期徒刑十一月、八月確定等情，有如前述，堪認被告素
    行不佳且屢有施用毒品之不良紀錄，被告仍不知悛悔警惕，
    未能從中記取教訓，深切體認毒品危害己身健康之鉅，履蹈
    前愆，仍再次趁隙施用第一、二級毒品而為本案犯行，足見
    被告自制能力至為薄弱，實有令其接受相當期間監禁教化之
    必要，以促其及早矯正吸毒惡習，再兼衡酌施用毒品固戕害
    個人健康至鉅，然就他人權益之侵害仍屬有限，及其犯後坦
    承犯行之態度，暨其犯罪之動機、目的、手段等一切情狀，
    分別量處如主文所示之刑，並定其應執行刑，以示懲儆。
  (五)扣案被告所有供施用之海洛因一包（驗餘淨重○點二三九公
    克），係被告所有、供犯前揭九十七年一月二日十四時許之
    施用第一級毒品犯行所用之物，且為毒品危害防制條例第二
    條第二項第一款所規定之第一級毒品，應依毒品危害防制條
    例第十八條第一項前段之規定，沒收銷燬之。又扣案之注射
    針筒一支，係被告所有、供犯前揭九十七年一月三十日九時
    五十分許之施用第一級毒品海洛因所用之物，爰依刑法第三
    十八條第一項第二款規定，宣告沒收。
四、應適用之法條：依刑事訴訟法第二百七十三條之一第一項、
    第二百九十九條第一項前段、第三百十條之二、第四百五十
    條第一項、第四百五十四條第一項，毒品危害防制條例第十
    條第一項、第二項、第十八條第一項前段，刑法第十一條、
    、第五十五條、第四十七條第一項、第五十一條第五款、第
    三十八條第一項第二款，判決如主文。
五、如不服本判決，應於收送達後十日內向本院提出上訴書狀（
    應敘述具體理由並附繕本；上訴書狀如未敘述理由，應於上
    訴期間屆滿後二十日內補提理由書於本院），上訴於臺灣高
    等法院臺中分院。
中    華    民    國    97    年    7    月    11    日
                  刑事第九庭    法  官  何世全
以上正本證明與原本無異。
如不服本判決，應於收受送達後10日內向本院提出上訴書狀（應
敘述具體理由並附繕本）。
上訴書如未敘述理由，應於上訴期間屆滿後20日內補提理由書於
本院。
                                書記官  童洪芳美
中    華    民    國    97    年    7    月     11    日
附錄論罪科刑法條：
毒品危害防制條例第十條
施用第一級毒品者，處六月以上五年以下有期徒刑。
施用第二級毒品者，處三年以下有期徒刑。


司法院資訊處製作；財團法人民間司法改革基金會備份。
